【裁判字號】    99,抗,446
【裁判日期】    990331
【裁判案由】    確認支付命令不生效力
【裁判全文】
臺灣高等法院民事裁定                   99年度抗字第446號
抗  告  人  甲○○
上列抗告人因與乙○○間確認支付命令不生效力事件，對於中華
民國99年2月23日臺灣板橋地方法院99年度重訴字第30號裁定，
提起抗告，本院裁定如下：
    主  文
抗告駁回。
抗告訴訟費用由抗告人負擔。
    理  由
一、按確定之支付命令有民事訴訟法第496條第1項之情形者，得
    提起再審之訴，並以原支付命令之聲請，視為起訴，同法第
    52 1條第2項定有明文。又同法第496條第1項第1款所謂適用
    法規顯有錯誤，係指確定判決所適用之法規顯然不合於法律
    規定或與現尚有效之判例解釋顯然違反者而言。
二、本件抗告人於原法院起訴主張，原法院98年度司促字第2452
    5號支付命令（以下稱系爭支付命令）對伊設籍之臺北縣永
    和市○○○路○段209巷3號4樓之2送達（以下稱永和市址）
    ，惟伊因經商之故，長期居住在大陸地區遼寧省瀋陽市，永
    和市址係伊借予母親及伊弟居住，伊於民國98年8 月24日始
    接獲該支付命令隨即委託律師聲明異議，惟遭原法院以異議
    逾期為由駁回。該支付命令核發之督促程序適用民事訴訟法
    第136條第1、2項及第137條第1項、最高法院32年上字第372
    2號判例等顯有錯誤之情事，而有同法第496條第1項第1款適
    用法規顯有錯誤之再審事由，爰依前開規定，對系爭支付命
    令提起再審之訴並聲明：(一)原確定支付命令廢棄。(二)相對人
    於原督促程序之聲請駁回。並提出入出國日期證明書、信封
    及郵戳影本等件為證。
三、抗告人主張，伊因經商之故，長期居住在大陸地區遼寧省瀋
    陽市，永和市址係伊借予母親及伊弟居住，伊於98年8 月24
    日始接獲該支付命令，隨即於同年月27日提出異議，伊之再
    審不變期間應自同年9 月22日接獲駁回異議之裁定起算等語
    ，縱屬實情，惟查，支付命令應記載民事訴訟法第511條第1
    款至第3款及第5款所定事項。及債務人應向債權人清償其請
    求並賠償程序費用，否則應於支付命令送達後二十日之不變
    期間內，向發命令之法院提出異議，此觀民事訴訟法第514
    條之規定自明。是系爭支付命令僅記載上開內容，並無抗告
    人所指適用民事訴訟法第136條第1、2項及第137條第1 項、
    最高法院32年上字第3722號判例等顯有錯誤之情事。抗告人
    所指前開情事，均屬原法院以逾期為由駁回抗告人聲明異議
    之裁定是否妥適之問題，與系爭支付命令適用法規有無錯誤
    無涉。抗告人據以對系爭支付命令提起再審之訴，自無理由
    。原法院駁回其再審之訴，理由雖有不同，結論並無二致。
    抗告意旨，仍執陳詞，指摘原裁定不當，聲明廢棄，為無理
    由。
四、據上論結，本件抗告為無理由，爰裁定如主文。
中    華    民    國    99    年    3     月    31    日
                    民事第十一庭
                        審判長法  官   鄭雅萍
                              法  官   徐福晉
                              法  官   詹文馨
正本係照原本作成。
本裁定除以適用法規顯有錯誤為理由外，不得再抗告。如提起再
抗告，應於收受後10日內委任律師為代理人向本院提出再抗告狀
。並繳納再抗告費新台幣一千元。
中    華    民    國    99    年    4     月    1     日
                              書記官   洪秋帆

司法院資訊處製作；財團法人民間司法改革基金會備份。
